臺灣高等法院高雄分院刑事判決　　　　　　　　　九十年度上更(一)字第四五七號
　　上訴人即被告　乙○○原名.
　　選任辯護人　　江雍正　律師
右上訴人因業務侵占等案件，不服臺灣高雄地方法院八十五年度訴字第二二六八號中
華民國八十六年十二月三十一日第一審判決（起訴案號：臺灣高雄地方法院檢察署八
十四年度偵字第二一四八二、二一六九二號），提起上訴，判決後，經最高法院發回
更審，本院判決如左：
    主  文
原判決撤銷。
乙○○連續意圖為自己不法之所有，而侵占對於業務上所持有之物，處有期徒刑拾月
；又以詐術得財產上不法之利益，處有期徒刑柒月；又行使偽造私文書，足以生損害
於他人，處有期徒刑捌月，偽造「鑫榮工程股份有限公司」印章壹枚及附表所示支票
背面偽造「鑫榮工程股份有限公司」印文共玖枚均沒收。應執行有期徒刑壹年拾月。
偽造「鑫榮工程股份有限公司」印章壹枚及附表所示支票背面偽造「鑫榮工程股份有
限公司」印文共玖枚均沒收。
    事  實
一、乙○○係高雄市○鎮區○○路二八六之三號八樓鑫榮工程股份有限公司（以下簡
    稱：鑫榮公司）之總經理，綜理該公司業務，為從事業務之人。因鑫榮公司承包
    起亞有限公司工程，起亞有限公司於民國八十三年十二月間，先後交付起亞有限
    公司所簽發華南商業銀行和平分行帳號二八０二─五號，發票日分別為八十四年
    五月三十一日、八十四年六月十五日、八十四年六月三十日，面額依序為新台幣
    （下同）二百零一萬二千五百六十元、一百八十萬一千零五十元、三百一十二萬
    五千五百元之支票計三紙予王文榮收受；乙○○竟基於意圖為自己不法所有之概
    括犯意，連續於八十三年十二月間，在上述支票加蓋鑫榮公司印章背書後，持向
    許王碧珠借得六百九十三萬九千一百一十元後，而先後將其因業務上所持有之上
    述款項侵占入己。
二、又於八十四年六月間鑫榮公司營運狀況不佳，虧損累累，且因帳目不清，乙○○
    積欠公司八百餘萬元，竟另行意圖為自己不法利益，於八十四年六月二十六日所
    製作之資產負債表上，隱匿鑫榮公司在上述三張支票背書所負之票據債務六百九
    十三萬九千一百一十元及鑫榮公司積欠翁明緯一千萬元之債務，並於翌（二十七
    ）日在鑫榮公司將其持有之鑫榮公司全部股份及沈瓊連部分股份共三千六百八十
    股，作價一千四百萬元轉讓甲○、丙○○，並承諾保證除資產負債表所列出之保
    證票據及應付保證票據，並無其他對外保證債務事項，致甲○、丙○○因而陷於
    錯誤，同意受讓乙○○於鑫榮公司之全部股份，以免除王文榮積欠鑫榮公司債務
    。
三、乙○○於八十三年間簽發其在彰化商業銀行九如路分行第0000000000
    帳號如附表所示支票九張向林金文借款，嗣附表所示支票屆期不獲支付，至八十
    四年六月二十九日全部退票，林金文透過黃震錫持附表支票向乙○○追索，乙○
    ○無法清償，林金文因而要求加蓋鑫榮公司印章背書保證，乙○○明知其已於八
    十四年六月二十七日轉讓鑫榮公司全部股份，非該公司總經理，竟在高雄地區委
    託不知情之刻印者，偽刻「鑫榮工程股份有限公司」印章一枚，並由乙○○持該
    印章同時在附表所示九張支票背面背書，交付林金文而行使之；林金文後來持該
    支票向臺灣高雄地方法院訴請鑫榮公司給付票款，足生損害於鑫榮公司。
四、案經鑫榮公司兼代表人甲○、丙○○訴由台灣高雄地方法院檢察署檢察官偵查起
    訴。
    理  由
一、本件上訴人即被告乙○○主張其經本院前審以八十七年度上易字第四八八號判決
    判處罪刑後，只對於偽造文書部分提起上訴，至於侵占罪部分則沒有上訴，因此
    ，最高法院本次發回更審部分，應只限於被告有上訴的偽造文書部分，至於侵占
    罪部分，則不在發回更審範圍，故本院本次審理範圍，應只限於偽造文書部分。
    但「被告被訴連續侵占上開會款及支票之事實，雖係應成立刑法第三百三十五條
    第一項之普通侵占罪，屬於刑法第六十一條第三款所列之案件，原不得上訴於第
    三審法院，惟本院認該侵占罪與所犯偽造有價證券罪具有方法結果之牽連關係，
    應從一重之偽造有價證券罪處斷，則檢察官既對該重罪即偽造有價證券罪提起上
    訴，基於上訴不可分之原則，該輕罪即侵占罪亦應視為上訴，而不受上開規定之
    限制，從而本院對於該侵占罪部分，自應併予審判（按原判決係分別論科）。」
    有最高法院六十九年度台上字第四五八四號判例可參。而本件最高法院發回更審
    理由中已敘明：「又原判決關於業務侵占罪論罪科刑部分，及原判決關於不另為
    無罪之諭知部分（原判決理由五部分），因公訴人認與偽造私文書部分或業務侵
    占部分有連續犯、牽連犯裁判上一罪關係，亦一併發回，合予指明」，從而依照
    上述判例所示意旨，本院仍應就原起訴全部範圍加以審理。
二、訊據上訴人即被告乙○○矢口否認有上開犯行，辯稱：(一)、公司係伊創立的，錢
    由伊調度，錢都給公司用，其他股東都知道此事，伊向林金文、許王碧珠借款，
    並由鑫榮公司背書，借到的錢直接匯到公司帳號，或由伊開立付款銀行彰化銀行
    九如路分行，帳號00000000000000支票直接入公司帳戶兌換。(二)
    、伊股份以一千四百萬元賣給甲○，負責談判的是張廣誠，伊並沒有參與，其他
    的股東都在會議室等。係各股東將要伊移轉給他們的股份拿出來出售，所以才要
    伊簽名。(三)、二千三百萬元的債務股東都知道，另伊向林金文許碧珠調借之錢，
    亦皆用於公司之業務所需，並未挪為私用。(四)、因所調之錢係公司要用的，所以
    支票上有用公司的印章背書，伊未偽造公司印章背書云云。經查：
(一)、業務上侵占部分：
  1.鑫榮公司因承包起亞有限公司工程，持有起亞有限公司上述三張支票，被告於右
    揭時地先後以鑫榮公司印章在上述三張支票背書後持向許王碧珠借款之事實，已
    經被告坦白承認，並有上述支票及退票理由單各三張附卷可稽（偵二一六九二號
    卷第十二至十四頁）；其後許王碧珠因上述三張支票退票而訴請鑫榮公司及起亞
    有限公司連帶給付票款六百九十三萬九千一百一十元及其法定遲延利息，並經臺
    灣臺北地方法院臺北簡易庭以八十四年度北簡字第五五０三號判決確定在案，有
    該判決書在卷可按（一審卷第一一三頁）。雖被告辯稱：向許王碧珠借款係供公
    司使用，其中八十三年十二月五日借款三百零二萬六千四百元，由許王碧珠之夫
    許勇夫匯入伊帳戶，同日簽發三百十七萬元之個人支票存入公司，又八十三年十
    二月二十日借款三百萬元，許勇夫匯入後，伊於十二月二十三日簽發二百三十二
    萬元支票存入公司帳戶，並無侵占云云；其所稱許勇夫匯款部分，雖有匯款單可
    以證明（本院上訴卷八十七年七月二十九日辯護狀後）；所稱有將款項以支票存
    入鑫榮公司部分，也有彰化銀行九如路分行八十六年九月十八日彰九如字第五六
    七號函可參（一審卷第四十六至四十七頁），但因其所述許勇夫匯入之金額與上
    述三張支票的面額不符，而且，被告以支票存入鑫榮公司帳戶的金額也與許勇夫
    匯入的金額不符，何況，依其所述，被告不過以支票存入鑫榮公司帳戶內五百四
    十九萬元，與上述三張支票的總額為六百九十三萬九千一百一十元也有不符；因
    此，不能證明許勇夫匯入被告帳戶之金額及被告簽發支票存入公司帳戶與本件經
    鑫榮公司背書向許王碧珠調現之上開支票有何關聯，且被告又未能舉證上開借款
    已經交付給鑫榮公司使用，所辯顯難採信；其業務上侵占犯罪行為可以認定。另
    外，被告在本院前審聲請訊問證人許王碧珠證明上述借款時間為八十三年底八十
    四年初，惟與被告有無侵占借得款項無關，顯無傳訊之必要。
  2.至於告訴人指稱上述支票係被告偽造鑫榮公司印章以偽造背書乙節。但上開支票
    其中面額一百八十萬一千零五十元及三百一十二萬五千五百元支票二張之鑫榮公
    司背書印文為真正，已經臺灣臺北地方法院臺北簡易庭八十四年度北簡字第五五
    ０三號給付票款審理時，送請憲兵學校鑑定屬實，有該校函附文書檢驗鑑定書附
    於該卷可證，並經本院前審調取該卷宗核閱無訛（本院上訴卷八十七年六月三日
    收文）。至於其中三百一十二萬五千五百元支票背書印文雖未經鑑定是否真正，
    但本院審酌上述二張支票的背書印文是真正，而被告持該三張支票借款時間是八
    十三年十二月間，當時被告尚擔任鑫榮公司總經理，自屬有權使用鑫榮公司印章
    ，當無偽刻鑫榮公司印章背書之必要，一併敘明。
(二)、詐欺得利部分：
    鑫榮公司營運狀況不佳，虧損累累，且被告積欠公司八百餘萬元，於資產負債表
    隱匿鑫榮公司在上述三張支票背書所負之票據債務及積欠翁明緯一千萬元之債務
    ，將全部股份轉讓甲○、丙○○，以免除被告積欠鑫榮公司債務之事實，已經告
    訴人指訴極詳，並有股權轉讓協議書（偵二一四八二號卷第十頁）、資產負債表
    （偵二一四八二號卷第十一至三十一頁）、鑫榮公司背書本票（偵二一六九二號
    卷第十五頁）及翁明緯匯款申請書（偵二一六九二號卷第十六頁）各一份可以證
    明。雖被告辯稱：伊未參與股權轉讓事宜，且上開債務係製作資產負債表時遺漏
    ，非故意隱瞞公司債務云云；惟被告參與其股權轉讓甲○、丙○○之協商，已經
    證人呂進德於原審證稱：簽約時（指轉讓股份予甲○夫婦）大家都在，有張廣誠
    、侯明從、乙○○、我們其他人在同一個房間，而甲○夫妻在另一個房間，最後
    張廣誠來說明談判結果等語（一審卷第八十二頁）；證人張廣誠也證稱：因被告
    與公司間之帳目不清楚，欠公司八百萬元無法清償，此八百萬元債務係由會計提
    出來，曾記錄在公司會議記錄上。八十四年五月間由其自己提出，要將一千四百
    萬元的股份拿出來清償其公司的債務。不附任何條件，被告退出公司，由其他股
    東承受。是大家一起談判，乙○○也有參與，他自己也同意，我是在之間做溝通
    傳達。八十四年五月由沈瓊連跟甲○洽談，業務由伊說明，但是所有股東都在場
    ，分兩個房間談，買方一間，賣方一間，被告亦在，我在中間溝通傳達，八十四
    年七、八月間才知道債務之事，先前乙○○沒說。留下的所有股東都有參與，乙
    ○○本人也有參與等情明確（一審卷第五十一至五十二頁）；證人侯明從在原審
    也證稱：被告將股份轉讓給甲○的事，我當時有在場，當時會計師有問被告是否
    只有列出的債務而沒有其他的債務，如只有列出的債務便簽合約，被告說只有這
    些債務沒有其他債務等語（一審卷第一五０頁背面）；此外，並有會議紀錄三紙
    在卷足憑（一審卷第九十六至九十八頁－其上有被告簽名）；又本院審酌鑫榮公
    司在上述起亞有限公司為發票人的三張支票背書所負之票據債務高達六百九十三
    萬九千一百一十元及積欠翁明緯更達一千萬元，其總金額超出被告將其股份作價
    出售給甲○之一千四百萬元；再者，其中起亞有限公司所簽發的二百零一萬二千
    五百六十元、一百八十萬一千零五十元二張支票，分別於八十四年五月三十一日
    、六月十五日退票，有存款不足退票單可以證明（偵二一六九二號卷第十三至十
    四頁），其日期距被告將股權讓轉給甲○之同年六月二十六日，不到一個月等情
    ，可見被告所辯製作資產負債表時遺漏，並非故意虛報顯為卸責之詞，不足採信
    ；事證明確，被告此部分犯行可以認定。
(三)、偽造文書部分：
    被告於上述時地簽發其彰化商業銀行九如路分行如附表所示支票九張向林金文借
    款，嗣附表所示支票屆期不獲支付，被告應林金文要求於附表支票一次加蓋鑫榮
    公司印章背書之事實，業據被告坦承不諱（見本院上訴卷八十七年三月九日訊問
    筆錄、本院卷第三十頁）；證人黃震錫在本院前審庭證稱：支票是退票後一次拿
    給被告背書等語（本院上訴卷八十七年七月二十七日筆錄）；再者，由卷附九張
    支票可見其背書所用印章均屬一式（偵二一六九二號卷第三至十頁），可見被告
    所稱是一次背書與事實相符。至於其背書時間，被告雖辯稱該支票全部退票前已
    背書完成（背書時被告仍為鑫榮公司總經理），且該公司章係真正，並非偽造云
    云；經查：
  1.附表支票最後退票日係八十四年六月二十九日，有原審法院八十四年度簡上字第
    二一六號民事判決可以證明（附於本院上訴卷八十七年三月二十三日告訴補充理
    狀後）；證人林金文到庭供稱：本件借款被告是經由黃震錫向其借款，背書的事
    情也是黃震錫處理，因此，對於背書情形其不清楚等語（本院卷第六十二至六十
    三頁）；證人黃震錫在本院前審雖到庭證稱：拿支票去給被告背書時，還沒有全
    部退票云云（本院上訴卷八十七年七月二十七日筆錄），惟本院參酌證人黃震錫
    在同日庭訊時供稱：上述支票是一次拿給被告背書等語，核與被告所述之一次背
    書情節相符；再者，附表支票鑫榮公司背書印文或與另背書人黃震錫之背書重疊
    或與銀行人員記載提示人帳號之數字重疊，此與銀行從業人員記載提示人帳號會
    在支票背面空白處填寫，不會與背書印文重疊，如不慎記載重疊須請主管在支票
    背面簽名並蓋銀行章加寫「擔保抬頭人背書」字樣或請執票人拿回去補蓋之習慣
    相違，此據證人即在附表支票記載提示人帳號之銀行人員羅淑琴、呂淑貞於臺灣
    高雄地方法院審理林金文訴請鑫榮公司給付票款事件審理時證述明確（見上述原
    審法院八十四年度簡上字第二一六號民事判決理由四）；又附表編號七所示之支
    票提示日為八十四年六月二十九日，而該支票背面鑫榮公司之背書印文仍與記載
    提示人帳號之數字重疊，有該支票可按，並經本院前審調取上開卷宗核閱無訛。
    足見附表九張支票係於八十四年六月二十九日全部退票後，一次交付被告以鑫榮
    公司印章背書無疑。證人黃震錫在本院前審所稱是支票全部退票前一次背書，並
    非事實，不能採信。
  2.被告所稱用以背書的鑫榮公司印章並非偽造部分，雖經證人呂進德在偵查中證稱
    ：公司有支票背書那顆印章，但是舊的云云（偵九００五號卷第三十九頁）；證
    人即曾任鑫榮公司會計陳鳳淑在本院審理中證稱：當時公司有幾套章，被告也有
    保管公司章，在附表所示支票背書的章很面熟云云（本院卷第四十七頁）；但本
    院審酌被告始終未能提出曾使用該公司章在其他文件的證明資料（如契約、支票
    背書等資料）；且該印章與被告在上述起亞公司支票後背書之印章（偵二一六九
    二號卷第十二至十四頁）、交付與翁明緯的本票（同上偵卷第十五頁）並不相同
    ，與鑫榮公司在彰化銀行九如路分行之印鑑章也不相同，有該行九十一年三月十
    四日彰九如字第五三六號所附印鑑卡可以證明（本院卷第八十至八十五頁）；另
    外，本件背書日期是八十四年六月二十九日，已如前述，被告也承認在八十四年
    六月二十七日以後未保管鑫榮公司印章（本院上訴卷八十七年七月二十日筆錄）
    ，可見該印章是被告委託不詳姓名的刻印業者所偽造可以認定。證人呂進德及陳
    鳳淑的上述證詞，不能採為被告有利的證據。
  3.被告雖稱其向林金文所借得款項是供鑫榮公司使用，但參以林金文向原審法院民
    事庭訴請鑫榮公司給付票款時（即上述之八十四年度簡上字第二一六號），被告
    具狀自承簽發附表支票向林金文借款係個人使用，與鑫榮公司無關；另被告辯稱
    自八十三年五月五日起至八十三年十二月三十日止，伊曾簽發以伊為發票人之支
    票十二張，由鑫榮公司提領等語，此雖有彰化商業銀行九如路分行於八十六年九
    月十八日以彰九如字第五六七號函文為證，惟前函文所載之支票日期係自八十三
    年五月五日起至八十三年十二月三十日止共十六紙，係存入鑫榮公司之帳戶內或
    繳納稅款償還鑫榮公司貸款，而其中一紙金額為四十八萬九千七百二十元之支票
    為八十四年一月十七日者係由一薛萬金者提領現金；然上開支票金額與本件系爭
    支票金額均不符，尚難遽認與本件之系爭支票有關，並不足以證明本件系爭支票
    所借得之金額係供鑫榮公司使用。從而，被告所稱以簽發系爭支票向林金文所借
    得之款項，係供鑫榮公司使用之詞，應非真實。證人薛萬金於本院所為證言，不
    足為被告有利之認定。
(四)、綜上所述，被告所辯均不足採信，本件事證明確，被告犯罪行為可以認定。
三、查被告為鑫榮公司之總經理，綜理公司業務之人，其將業務上取得支票調借之款
    項侵占入己，核其所為係犯刑法第三百三十六條第二項之業務侵占罪；又其以詐
    術隱匿鑫榮公司之債務，使甲○、丙○○陷於錯誤而同意承受被告持有之鑫榮公
    司股份，而免除其應負擔鑫榮公司所負債務，並未實際詐得財物，此部分所為係
    犯同法第三百三十九條第二項之詐欺得利罪；公訴人認係犯同法條第一項之詐欺
    取財罪，起訴法條尚有未洽，惟基本事實同一，起訴法條應予變更。被告所犯先
    後侵占行為，時間緊接，構成要件相同，顯係基於概括犯意反覆為之，為連續犯
    ，爰依刑法第五十六條之規定以一罪論，並加重其刑。又被告於附表支票退票後
    ，偽刻刻鑫榮公司印章在附表所示支票背書，交付林金文行使之行為，係犯刑法
    第二百十條、第二百十六條之行使偽造私文書罪。被告利用不知情之刻印者，偽
    刻鑫榮公司印章，為間接正犯。被告偽造印章之行為為偽造私文書之階段行為，
    應為偽造私文書行為所吸收，又偽造私文書後，復持以行使，其偽造之低度行為
    為高度之行使行為所吸收，均不另論罪，僅論以行使偽造文書罪。所犯業務侵占
    罪、詐欺得利罪與行使偽造文書三罪間，犯意各別，行為互異，應予分論併罰（
    其中業務侵占與詐欺得利二罪間，因前者係將業務上所持有的款項侵占入己，後
    者則係於股份轉讓時將公司債務為不實申報，因此，本院認為兩罪之間並無方法
    結果之牽連關係，附此敘明）。
四、原審予以論罪科刑，固非無見，惟(一)、業務侵占部分，被告並未侵占向林金文借
    用的款項，而是侵占向許王碧珠借用的款項，原審認有侵占向林金文所借用的款
    項。(二)、詐欺得利部分所隱暪的是許王碧珠及翁明緯的債務，原審認係隱暪林金
    文及許王碧珠的債務，均有未洽。被告上訴意旨否認犯罪，指摘原判決不當，雖
    無理由，惟原判決既有可議，自應由本院予以撤銷改判。爰審酌被告侵占數額，
    告訴人及鑫榮公司所受損害及其犯罪動機、素行、目的、手段、所生之危害與被
    告犯後態度等一切情狀，量處如主文第二項所示之刑，以示懲儆，並定其應執行
    刑。附表所示之支票背面偽造之「鑫榮工程股份有限公司」印文各一枚及偽造「
    鑫榮工程股份有限公司」一枚，雖未扣案，但無證據證明已滅失，均應依刑法第
    二百十九條規定宣告沒收。
五、公訴意旨另以：(一)、被告向翁明緯借款之一千萬元，亦予以侵占入己，經查被告
    係於八十三年五月向翁明緯借款一千萬元，雖匯入乙○○之帳戶，但該款係由訴
    外人楊文雄介紹鑫榮公司與致業營造公司協議向中興公司取得八里焚化廠之工程
    合約，要求新台幣一千萬元之佣金，而被告簽發八十三年五月五日及五月二十八
    日各五百元之支票付款，故上開一千萬元借款，其中五百萬由楊文雄領取，另五
    百萬由被告簽發五百萬之支票入公司帳號，被告並未予以侵占入己私用等情，業
    據被告陳明，並經證人翁明緯到庭陳述明確（本院卷第五十九至六十頁）；且八
    十三年五月五日所簽立之工程合約，鑫榮公司係以乙○○發票人之支票先付部分
    款項，此有前該協議書附卷可佐（一審卷第二十九頁），應可信為真實，而前開
    彰化商業銀行九如路分行來函於八十三年五月五日及同年月二十八日確均有存入
    鑫榮公司五百萬元之支票存款紀錄，是被告此部分所辯應堪採信。(二)、被告係盜
    用鑫榮公司之印章在交付許王碧珠、林金文及翁明緯之支票及本票上背書，而另
    涉有刑法第二百十六條、第二百十條之偽造文書罪嫌，經查被告於交付林金文附
    表支票係偽刻鑫榮公司印章背書部分，並非盜用鑫榮公司印章，已如前述；至於
    在交付許王碧珠前揭支票及交付翁明緯之本票上背書之鑫榮公司印文係真正，且
    在八十四年以前向以其彰化商業銀行九如路分行之個人支票供鑫榮公司調度資金
    營運需要使用，此經證人沈瓊連、呂進德論述屬實，況被告背書期間，被告仍擔
    任鑫榮公司之總經理，有權使用鑫榮公司印章調度資金，自無在前開支票及本票
    盜用鑫榮公司印章背書之必要，顯非偽造文書甚明；(三)、被告侵占向林金文借得
    的款項，而涉有刑法第三百三十六條第二項罪嫌，但被告向林金文週借而得款項
    係供其自行使用，已如前述，自無業務侵占行為。此外，復查無其他積極證據足
    資證明被告此部分有何偽造文書之犯行及就翁明緯、林金文借款部分係予侵占入
    己，是此部分之犯罪尚屬不能證明，惟公訴人認此部分與前揭起訴經判決有罪部
    分，分別有連續犯或牽連犯之裁判上一罪之關係，爰均不另為無罪之諭知，附此
    明。
據上論結，應依刑事訴訟法第三百六十九條第一項前段、第三百六十四條、第二百九
十九條第一項前段、第三百條，刑法第五十六條、第二百十六條、第二百十條、第三
百三十六條第二項、第三百三十九條第二項、第五十一條第五款、第二百十九條，罰
金罰鍰提高標準條例第一條前段，判決如主文。
本案經檢察官王登榮到庭執行職務。
中    華    民    國     九十一     年       四       月      二十三    日
                              臺灣高等法院高雄分院刑事第一庭
                                  審判長法官  王光照
                                        法官  黃壽燕
                                        法官  黃仁松
右正本證明與原本無異。
詐欺得利部分不得上訴。
其餘部分如不服本判決應於收受本判決後十日內向本院提出上訴書狀，其未敘述上訴
理由者，並得於提起上訴後十日內向本院補提理由書狀（均須按他造當事人之人數附
繕本）「切勿逕送上級法院」。
                                      書記官  呂明燕
中    華    民    國     九十一     年       四       月     二十五     日
附錄：本判決論罪科刑法條：
刑法第二百十條
偽造、變造私文書，足以生損害於公眾或他人者，處五年以下有期徒刑。
刑法第二十六條
行使第二百十條至第二百十五條之文書者，依偽造、變造文書或登載不實事項或使登
載不實事項之規定處斷。
刑法第三百三十六條第二項：
對於業務上所持有之物，犯前條第一項之罪者，處六月以上五年以下有期徒刑，得併
科三千元以下罰金。
刑法第三百三十九條第二項：
以前項方法得財產上不法之利益或使第三人得之者亦同。
附表
┌──┬────┬──────────┬─────┐
│編號│  發票日│  面額（新台幣）    │  提示日  │
├──┼────┼──────────┼─────┤
│1.  │  2.│  五十二萬五千元    │  2.  │
├──┼────┼──────────┼─────┤
│2.  │  2.│  五十二萬五千元    │  3.8.  │
├──┼────┼──────────┼─────┤
│3.  │  3.5.│  六十三萬元        │  3.6.  │
├──┼────┼──────────┼─────┤
│4.  │  3.5.│  六十三萬元        │  3.6.  │
├──┼────┼──────────┼─────┤
│5.  │  3.18.│  六十三萬元        │  3.6.  │
├──┼────┼──────────┼─────┤
│6.  │  3.18.│  六十三萬元        │  3.6.  │
├──┼────┼──────────┼─────┤
│7.  │  4.4.│  八十四萬元        │  6.  │
├──┼────┼──────────┼─────┤
│8.  │  4.4.│  八十四萬元        │  6.  │
├──┼────┼──────────┼─────┤
│9.  │  5.4.│  七十八萬七千五百元│  6.  │
└──┴────┴──────────┴─────┘
                                                                        Ｋ
